最高法院刑事判決　　　　　　　　一○○年度台上字第九四號
上　訴　人　許育銘
上列上訴人因違反毒品危害防制條例案件，不服台灣高等法院台
中分院中華民國九十九年十一月十八日第二審判決（九十九年度
上訴字第一○三二號，起訴案號：台灣台中地方法院檢察署九十
八年度偵字第二五一四一號），提起上訴，本院判決如下：
    主  文
上訴駁回。
    理  由
按刑事訴訟法第三百七十七條規定，上訴於第三審法院，非以判
決違背法令為理由，不得為之。是提起第三審上訴，應以原判決
違背法令為理由，係屬法定要件，如果上訴理由書狀並未依據卷
內訴訟資料，具體指摘原判決不適用何種法則或如何適用不當，
或所指摘原判決違法情事，顯與法律規定得為第三審上訴理由之
違法情形，不相適合時，均應認其上訴為不合法律上之程式，予
以駁回。上訴意旨略以：原判決未敘明林明賢、邱嘉修、翁怡達
於警詢時之陳述經證明具有較可信之特別情況，且未就有無違反
法定障礙事由期間不得詢問或禁止夜間詢問等事項加以調查，認
警詢筆錄具有證據能力，自有違誤云云。惟按事實之認定、證據
之取捨與證據之證明力如何，均屬事實審法院得裁量、判斷之職
權，苟其此項裁量、判斷，並不悖乎通常一般人日常生活經驗之
定則或理則上當然存在之法則，又已於判決內論敘其何以作此判
斷之心證理由者，即不得任意指為違法，而資為第三審上訴之適
法理由。經查，原判決依憑證人李順忠、胡健民、林明賢、邱嘉
修分別於警詢、偵查之證言，及上訴人在偵查、第一審與原審所
為不利於己之供詞，暨門號0000000000、00000
00000號電話申請人基本資料、行政院衛生署草屯療養院民
國九十八年九月十七日草療鑑字第○九八○九○○○七八號鑑定
書、上訴人之台灣高等法院被告前案紀錄表等證據，資以認定上
訴人有原判決所記載之犯罪事實，因而撤銷第一審有罪部分之科
刑判決，改判仍適用刑法第五十九條之規定，分別論處上訴人許
育銘販賣第一級毒品各罪刑（六罪；均累犯；各處有期徒刑七年
八月，應執行有期徒刑九年六月；併為相關從刑之諭知），已詳
敘其所憑之證據及其得心證之理由。從形式上觀察，原判決並無
足以影響判決結果之違法情形存在。又原審受命法官於準備程序
提示林明賢、邱嘉修警詢時之陳述並告以要旨，就證據能力部分
詢以有何意見後，上訴人及其在原審之辯護人均表示無意見、同
意作為證據使用等語（原審卷(一)第一八三頁、第一八四頁），原
判決並於理由內說明此部分陳述如何符合刑事訴訟法第一百五十
九條之五之規定，而有證據能力之旨（原判決理由壹、(四)），經
核於法並無違誤；至上訴人及其在原審之選任辯護人在原審準備
程序雖均指稱翁怡達在警詢時否認販賣毒品予上訴人一節，並非
實在云云（原審卷(一)第一八三頁、第一八四頁），然原判決既未
採納翁怡達在警詢時之陳述為認定上訴人販賣第一級毒品之依據
，未為不必要之說明，要無違誤。再上訴人在原審並未爭執卷內
相關供述證據之取得過程有何違反法定障礙事由期間不得詢問或
禁止夜間詢問等情事，原審本於事實審法院職權，綜合前揭各項
證據資料，認定上訴人犯罪已經證明，未為無謂之調查，亦無違
法。上訴意旨置原判決所為之明白論斷於不顧，徒以自己之說詞
，未依據卷內訴訟資料具體指明原判決違法，自非適法之第三審
上訴理由。衡以上述之說明，應認其上訴違背法律上之程式，予
以駁回。
據上論結，應依刑事訴訟法第三百九十五條前段，判決如主文。 
中    華    民    國  一○○  年    一    月    六    日
                      最高法院刑事第十一庭
                          審判長法官  黃  一  鑫  
                                法官  張  春  福  
                                法官  林  勤  純  
                                法官  陳  國  文  
                                法官  宋  明  中  
本件正本證明與原本無異
                                      書  記  官  
中    華    民    國  一○○  年    一    月   十二   日
                                                      K